【裁判字號】    97,上易,845
【裁判日期】    971028
【裁判案由】    竊盜
【裁判全文】
臺灣高等法院高雄分院刑事判決         97年度上易字第845號
上  訴  人  臺灣屏東地方法院檢察署檢察官
上  訴  人
即  被  告  庚○○
                    （現因另案在臺灣屏東監獄執行中）
上列上訴人等因被告竊盜案件，不服臺灣屏東地方法院97年度易
字第620 號中華民國97年8 月20日第一審判決（起訴案號：臺灣
屏東地方法院檢察署97年度偵字第1857號），提起上訴，本院判
決如下：
     主  文
上訴駁回。
     事實及理由
一、本案經本院審理結果，認原審以被告庚○○犯如原審判決附
    表一所示之竊盜罪7 件，分別處如該附表所示之刑，並定應
    執行刑為有期徒刑4 年，及諭知於刑之執行前令入勞動場所
    強制工作3 年，認事用法皆無不合，量刑亦稱允當，應予維
    持，並引用原審判決書記載之事實、證據及理由（如附件）
    。
二、檢察官循被告所犯7 件竊盜案之一被害人己○○之聲請，上
    訴意旨略以：被害人己○○從事鋼鐵材料買賣，原備有1 台
    價值新台幣150 萬元之分光儀器，做為鋼鐵成份分析之用，
    因被告竊走該儀器，導致己○○之公司因無該儀器，遭受生
    意上重大之損失，而被告雖已承認犯行，但未供出該儀器下
    落，致使己○○之損失並未減輕，且查被告曾有多次竊盜前
    科，其於本案中所竊得之財物價值不菲，迄今皆未與被害人
    等達成和解，亦未供出其所竊得之物品去處，以供追查，原
    判決之科刑仍屬過輕，難昭威信云云；被告庚○○上訴意旨
    則以檢察官起訴僅求刑有期徒刑3 年6 月，且未聲請諭令刑
    前強制工作，原判決科處有期徒刑4 年，已較檢察官之求刑
    為重，竟又諭令被告於刑之執行前令入勞動場所強制工作3
    年，顯然過重，而有未當云云。
三、經查，本案被告共犯如附表二所列之7 次竊盜罪，第1 至第
    4 次皆係偷竊自小客車，第5 次為偷竊車牌2 面，第6 次則
    係偷竊堆高機1 部，監視器1 個及現金新台幣1,000 元，其
    中第1 次至第5 次所竊得之自小客車及車牌，均於為警查獲
    後已發還被害人，有贓物領結5 紙附卷可稽，第6 次行竊所
    得之物，除現金1,000 元已為被告花用殆盡外，堆高機及監
    視器鏡則是共犯蔡志民竊取拿走，業據被告於警詢時供明，
    至第7 件告訴人己○○被竊取之電腦3 部及分光儀1 部，除
    其中1 部電腦係由被告取走，已賣得款花用外，餘均由共犯
    蔡志民取走放於其朋友綽號「阿林仔」之李賢林家，除經被
    告於警詢時陳明外，並指認李賢林之口卡片，警方且調出李
    賢林之個人戶籍資料，被告於本院審理時且供稱：據其所知
    ，李賢林現亦因案在桃園監獄執行中等語，則檢察官上訴意
    旨指陳被告皆未供出其所竊得之物品去處，即與實情不符。
    又被告早於76年間甫滿14歲時，即因竊盜案，經台灣板橋地
    方法院判處有期徒刑2 月確定，嗣於88年間又再因竊盜案件
    ，經臺灣板橋地方法院判處有期徒刑9 月確定；後於90年間
    再因竊盜案件，經同院判處有期徒刑7 月確定；再於91年間
    因竊盜案件，經同法院判處有期徒刑10月確定；嗣於94年間
    又因竊盜案件經同法院判處有期徒刑9 月確定；另於96年間
    因竊盜案件，經臺灣桃園地方法院分別判處有期徒刑11 月
    、1 年3 月確定等情，有上開臺灣屏東地方法院檢察署刑案
    資料查註紀錄表及臺灣高等法院被告全國前案紀錄表各1 份
    在卷可考。再觀之被告於96年1 月16日執行完畢前案出監後
    ，仍不思以己力賺取生活所需，自96年5 月15日起至96 年9
    月21日止之短短4 個月內，任意行竊高達7 次，其犯罪頻率
    甚高，顯見其不知悔改，而有犯罪之習慣，是原審審酌被告
    前有毒品、賭博、竊盜前科，素行不佳，甫出監不久，即於
    短短4 個月間，行竊達7 次之多，造成被害人所受損害非輕
    ，惟念被告犯後坦承犯行，及其僅國肄業，智識程序不高，
    兼衡其有竊盜之習慣，有強制其從事勞動，學習一技之長及
    正確謀生觀念，俾日後重返社會時得以適應等情狀，科處如
    原判決附表一所示之刑，並定其應執行刑為有期徒刑4 年，
    及宣告於刑之執行前令入勞動場所強制工作，量刑應屬妥適
    ，檢察官及被告上訴皆無理由，應予駁回。
四、據上論斷，應依刑事訴訟法第368 條、第373 條，判決如主
    文。
本案經檢察官李門騫到庭執行職務。
中    華    民    國    97    年    10    月    28    日
                  刑事第四庭    審判長法  官   蕭權閔
                                      法  官   吳進寶
                                      法  官   陳吉雄
以上正本證明與原本無異。
本判決不得上訴。
中    華    民    國    97    年    10    月    29    日
                                      書記官   郭蘭蕙
                                                   w
附件：
臺灣屏東地方法院刑事判決               97年度易字第620號
公  訴  人  臺灣屏東地方法院檢察署檢察官
被      告  庚○○  男  35歲（民國○○年○月○○日生）
                    身分證統一編號：Ｚ000000000號
                    住台北縣林口鄉○○○街17號3樓
                    （現因另案於臺灣屏東監獄執行中）
上列被告因竊盜案件，經檢察官提起公訴（97年度偵字第1857號）
，被告於本院準備程序中就被訴事實為有罪之陳述，經本院裁定
依簡式審判程序審理，判決如下：
    主  文
庚○○犯如附表一所示之罪，各處如附表一所示之刑。應執行有
期徒刑肆年。並於刑之執行前令入勞動場所強制工作年。
    事  實
一、庚○○前因違反毒品危害防制條例案件及竊盜案件，分別經
    臺灣板橋地方法院以95年度簡字第1434號、94年度易字第11
    92號判決判處有期徒刑9 月、3 月確定，同法院並以95年度
    聲字第3155號裁定定應執行刑為有期徒刑10月確定，並於96
    年1 月11日縮刑期滿執行完畢。詎猶不知悔改，基於意圖為
    自己不法所有之竊盜犯意（或與蔡志民基於共同意圖為自己
    不法所有之犯意聯絡），於如附表二所示之時間、地點，以
    如附表二所示之攜帶庚○○所有足供兇器使用之梅花扳手（
    未扣案）或毀越鐵皮屋鐵片之安全設備以侵入或徒手等竊盜
    方式，先後竊取如附表二所示等被害人之財物（所竊財物均
    詳如附表二所示），共計7 件。嗣分別於下列時地查獲：
  (一)於96年11月19日16時許，經警方在桃園縣龜山鄉○○○路23
    5 之1 號旁見庚○○行跡可疑可能涉嫌施用毒品案件，並經
    其同意而通報對其駕駛之車牌號碼IM-5745 號自用小客車採
    證，將前座煙灰缸內所遺留之煙蒂，經送內政部警政署刑事
    警察局以DNA 型別鑑驗結果，發現該型別不僅與庚○○之DN
    A 相符，亦與如附表二編號1.2.3.4.6.所示之失竊車輛或地
    點所拾獲之菸蒂、吸管之DNA 相符，而查知如附表二編號1.
    2.3.4.6.所示之犯行。
  (二)於96年8 月29日19時30分許，警方於桃園縣龜山鄉○○村○
    ○○路221 號旁查獲如附表二編號4.所示之失竊車輛時，該
    車業已懸掛上如附表二編號5.所示之失竊車牌2 面而查知如
    附表二編號5.所示之犯行。
  (三)於97年1 月24日，庚○○並於桃園縣政府警察局龜山分局偵
    查隊承辦警員詢及有無涉犯如附表二編號7.所示之犯行時，
    主動承認，並願意接受法院裁判而自首。
二、案經桃園縣政府警察局龜山分局報請臺灣桃園地方法院檢察
    署呈請臺灣高等法院檢察署檢察長移轉臺灣屏東地方法院檢
    察署檢察官偵查起訴。
    理  由
壹、程序方面
一、按「除簡式審判程式、簡易程式及第三百七十六條第一款、
    第二款所列之罪之案件外，第一審應行合議審判。」此刑事
    訴訟法第284 條之1 定有明文。又本件檢察官起訴被告所犯
    係刑法第320 條第1 項之竊盜罪、第321 條第1 項第3 款、
    第2 款之加重竊盜罪，屬於刑事訴訟法第376 條第2 款所定
    之罪，是依上開規定，即由本院獨任進行審判程序，就此合
    先敘明。
二、按除被告所犯為死刑、無期徒刑、最輕本刑為3 年以上有期
    徒刑之罪或高等法院管轄第一審案件者外，於法院行準備程
    序進行中，被告先就被訴事實為有罪之陳述時，審判長得告
    知被告簡式審判程序之旨，並聽取當事人、代理人、辯護人
    及輔佐人之意見後，裁定進行簡式審判程序；又簡式審判程
    序之證據調查，不受刑事訴訟法第159 條第1 項、第161 條
    之2 、第161 條之3 、第163 條之1 及第164 條至第170 條
    規定之限制，刑事訴訟法第273 條之1 第1 項、第279 條第
    2 項前段、第273 條之2 分別定有明文。本件被告所為係犯
    死刑、無期徒刑、最輕本刑為3 年以上有期徒刑以外之罪，
    其於準備程序中就被訴事實為有罪之陳述，經法官告知簡式
    審判程序之旨，並聽取公訴人、被告之意見後，本院裁定改
    行簡式審判程序，合先敘明。
貳、實體部分
一、上開犯罪事實業據被告庚○○坦承不諱，核與如附表二證據
    位置欄所示之各被害人之指述與證人之證述情節均相符，復
    有如附表二證據位置欄所示之各項證據附卷可稽，被告之自
    白核與事實相符，本件事證已明，被告犯行洵堪認定。
二、論罪科刑：
  (一)按刑法第321 條第1 項第3 款之攜帶兇器竊盜罪，係以行為
    人攜帶兇器竊盜為其加重條件，此所謂兇器，其種類並無限
    制，凡客觀上足對人之生命、身體、安全構成威脅，具有危
    險性之兇器均屬之，且祇須行竊時攜帶此種具有危險性之兇
    器為已足，並不以攜帶之初有行兇之意圖為必要（最高法院
    74年3 月19日刑庭總會決議參照）。查未扣案之被告用以犯
    案之梅花扳手1 支，質地堅硬，有一定重量，以之攻擊於人
    ，於客觀上足以為殺害或傷害人之生命、身體之器械，堪認
    為兇器。次按刑法第321 條第1 項第2 款所謂「其他安全設
    備」，係指除門扇牆垣以外，依通常觀念足認為防盜之一切
    設備而言。故鐵皮屋之鐵片與「門扇、牆垣」具有相類之性
    質，依社會通常觀念足認為屬防盜之設備，自係屬其他安全
    設備。
  (二)核被告庚○○所為，就如附表二編號1.至5.所示之事實，均
    係犯刑法第320 條第1 項之竊盜罪，就如附表二編號6.7.所
    示之事實，均係犯刑法第321 條第1 項第3 款、第2 款之攜
    帶兇器毀越其他安全設備竊盜罪。
  (三)共同正犯：
    被告就如附表二編號6.7.所示之事實，與案外人蔡志民具有
    犯意聯絡與行為分擔，為共同正犯。
  (四)數罪併罰：
    被告所犯上開數罪間，犯意各別，行為互殊，應予分論併罰
    。
  (五)檢察官誤會部分：
  1.起訴書雖認被告如附表二編號6.7.所示之犯行乃係犯刑法第
    321 條第1 項第3 款、第2 款之毀越牆垣攜帶兇器竊盜罪，
    然查被告就如附表二編號6.7.所示之事實，均係以梅花扳手
    卸除鐵皮屋之鐵皮上螺絲後，再以手扳開毀壞鐵片之方式踰
    越侵入失竊地點竊取，業經被告於偵訊中陳稱明確（見97年
    度偵字第1857號卷第6 頁），而鐵皮屋之鐵片與「門扇、牆
    垣」具有相類之性質，依社會通常觀念足認為屬防盜之設備
    ，自應屬其他安全設備，起訴書認屬「牆垣」，應有誤會。
  2.起訴書雖認被告於附表二編號7.所示之行竊時間為當日20時
    50分許，然查被告於警詢中係自承該日之行竊時間為當日21
    時許（見97年度偵字第4263號卷第15頁），故此部份之認定
    亦有誤會。
  (六)累犯部分：
    被告前因違反毒品危害防制條例案件及竊盜案件，分別經臺
    灣板橋地方法院以95年度簡字第1434號、94年度易字第1192
     號 判決判處有期徒刑9 月、3 月確定，同法院並以95年度
    聲字第3155號裁定定應執行刑為有期徒刑10月確定，並於96
    年1 月11日縮刑期滿執行完畢一情，有臺灣高等法院被告全
    國前案紀錄表1 份在卷可憑，於5 年內故意再犯有期徒刑以
    上之本件，應各依刑法第47條第1 項規定，論以累犯，並依
    法各加重其刑。
  (七)自首部分：
    又如附表二編號7.所示之竊盜犯行，係被告於警方查獲如附
    表二編號1.至6.所示之犯行後詢問其是否另涉如附表二編號
    7.所示之他案時，主動供出（見97年度偵字第4263號卷第15
    、16頁97年1 月24日警詢筆錄），是被告於如附表二編號7.
    所示之竊盜犯行後，在未有偵查犯罪職權之機關或公務員尚
    未確定被告係犯罪行為人前，即向承辦警員坦承犯行並接受
    裁判，被告如附表二編號7.所示之行為已合於自首之要件，
    爰依刑法第62條前段規定減輕刑責。
  (八)被告如附表二編號7.所示之部分，依刑法第71條第1 項規定
    先加後減之。
  (九)爰審酌被告前有毒品、賭博、竊盜案件等前科，素行不佳，
    甫於96年1 月16日出監，仍不思以己力賺取生活所需，於96
    年5 月至96年9 月間，即任意行竊達7 次，造成被害人所受
    損害非輕；惟念其坦承犯行之犯後態度，及兼衡其僅國中肄
    業，智識程度不高等一切情況，分別量處如主文所示之刑，
    並定其應執行之刑。
四、另竊盜犯贓物犯保安處分條例第3 條關於竊盜犯強制工作之
    規定，其立法目的旨在對職業犯罪及欠缺正確工作觀念或無
    正常工作因而犯罪者，強制其從事勞動，並學習一技之長及
    正確之謀生觀念，祈使其日後重返社會時得以適應。查被告
    於76年間即因竊盜案件，經法院判處徒刑確定；嗣於88年間
    ，又再因竊盜案件，經臺灣板橋地方法院判處有期徒刑9 月
    確定；後於90年間再因竊盜案件，經臺灣板橋地方法院判處
    有期徒刑7 月確定；再於91年間因竊盜案件，經同法院判處
    有期徒刑10月確定；嗣於94年間又因竊盜案件經同法院判處
    有期徒刑9 月確定；另於96年間因竊盜案件，經臺灣桃園地
    方法院分別判處有期徒刑11月、1 年3 月確定等情，有上開
    臺灣屏東地方法院檢察署刑案資料查註紀錄表及臺灣高等法
    院被告全國前案紀錄表各1 份在卷可考。再觀之被告於96年
    1 月16日執行完畢前案出監後，仍不思以己力賺取生活所需
    ，自96年5 月15日起至96年9 月21日止之短短4 個月內，任
    意行竊高達7 次，其犯罪頻率甚高，顯見其不知悔改，而有
    犯罪之習慣，故為防衛社會安全起見，爰依竊盜犯贓物犯保
    安處分條例第3 條第1 項規定，併予宣告於刑之執行前，令
    入勞動場所強制工作3 年，用以矯正。
五、又未扣案之被告用以供行竊如附表二編號6.7.所用之梅花扳
    手1 支，雖係供犯罪所用之物，且為被告所有之物，業經被
    告供述在卷（見本院卷第39頁），然遍查全卷均無證據證明
    該物現仍存在，爰不為沒收之諭知，附此敘明。
據上論斷，應依刑事訴訟法第284 條之1 、第273 條之1 第1項
、第299 條第1 項前段，刑法第28條、第320 條第1 項、第321
條第1 項第3 款、第2 款、第47條第1 項、第62條前段、第51條
第5 款，竊盜犯贓物犯保安處分條例第3 條第1 項、第4 條、第
5 條第1 項前段，判決如主文。
本案經檢察官顏珮珊到庭執行職務。
中    華    民    國    97    年    8     月    20    日
                  刑事第一庭    法  官  羅培毓
以上正本證明與原本無異。
如不服本判決應於收受本判決送達後十日內向本院提出上訴書狀，
其未敘述上訴理由者，並得於提起上訴後十日內向本院補提理由
書狀（均須按他造當事人之人數附繕本）「切勿逕送上級法院」
中    華    民    國    97    年    8     月    20    日
                                書記官  呂坤宗
附表一：
┌──┬─────────────────┬────────┐
│編號│             主文                 │      備註      │
├──┼─────────────────┼────────┤
│ 1  │庚○○竊盜，累犯，處有期徒刑柒月。│附表二編號1 所示│
│    │                                  │之行為。        │
│    │                                  │                │
├──┼─────────────────┼────────┤
│ 2  │庚○○竊盜，累犯，處有期徒刑柒月。│附表二編號2 所示│
│    │                                  │之行為。        │
│    │                                  │                │
├──┼─────────────────┼────────┤
│ 3  │庚○○竊盜，累犯，處有期徒刑柒月。│附表二編號3 所示│
│    │                                  │之行為。        │
│    │                                  │                │
│    │                                  │                │
├──┼─────────────────┼────────┤
│ 4  │庚○○竊盜，累犯，處有期徒刑柒月。│附表二編號4 所示│
│    │                                  │之行為。        │
│    │                                  │                │
├──┼─────────────────┼────────┤
│ 5  │庚○○竊盜，累犯，處有期徒刑伍月。│附表二編號5 所示│
│    │                                  │之行為。        │
│    │                                  │                │
├──┼─────────────────┼────────┤
│ 6  │庚○○共同攜帶兇器毀越其他安全設備│附表二編號6 所示│
│    │竊盜，累犯，處有期徒刑拾壹月。    │之行為。        │
│    │                                  │                │
├──┼─────────────────┼────────┤
│ 7  │庚○○共同攜帶兇器毀越其他安全設備│附表二編號7 所示│
│    │竊盜，累犯，處有期徒刑拾月。      │之行為。        │
└──┴─────────────────┴────────┘
附表二：
┌──┬──────┬──────┬───┬────────┬──────┬───────────┐
│編號│  犯罪時間  │  犯罪地點  │被害人│  犯罪經過情形  │竊得物價值  │  證   據   位   置   │
├──┼──────┼──────┼───┼────────┼──────┼───────────┤
│ １ │96年5 月15日│臺北縣八里鄉│戊○○│持自備鑰匙徒手竊│100,000 元  │1.桃園縣政府警察局龜山│
│    │14時許      │中山路2段258│      │取車牌號碼DJ-084│            │  分局刑案現場勘察紀錄│
│    │            │巷口        │      │9 號自小客車。嗣│            │  表                  │
│    │            │            │      │於96年5 月16日上│            │  （97年度偵字第4263號│
│    │            │            │      │午9 時許在桃園縣│            │   卷第42至第44頁、第4│
│    │            │            │      │龜山鄉○○○路2 │            │   8至第50頁）        │
│    │            │            │      │號前查獲該車。  │            │2.內政部警政署刑事警察│
│    │            │            │      │                │            │  局鑑驗書            │
│    │            │            │      │                │            │  （上卷第38至第41頁）│
│    │            │            │      │                │            │3.被告庚○○自白      │
│    │            │            │      │                │            │  (1)警詢筆錄          │
│    │            │            │      │                │            │    (上卷，第10頁)    │
│    │            │            │      │                │            │  (2)偵訊筆錄          │
│    │            │            │      │                │            │    (97 年偵字第1857號│
│    │            │            │      │                │            │    卷，第5頁)        │
│    │            │            │      │                │            │4.被害人戊○○證述    │
│    │            │            │      │                │            │   (97 年度偵字第4263 │
│    │            │            │      │                │            │   號卷，第45至46頁)  │
│    │            │            │      │                │            │5.贓物認領保管單      │
│    │            │            │      │                │            │  （上卷第47頁）      │
│    │            │            │      │                │            │6.照片6張             │
│    │            │            │      │                │            │  （上卷第51至53頁）  │
├──┼──────┼──────┼───┼────────┼──────┼───────────┤
│ ２ │96年6 月23日│桃園縣龜山鄉│乙○○│持自備鑰匙徒手竊│80,000 元   │1.桃園縣政府警察局龜山│
│    │16時許      │龜山一路與文│      │取車牌號碼JE-215│            │  分局刑案現場勘察紀錄│
│    │            │化一路口    │      │3 號自小客車。嗣│            │  表                  │
│    │            │            │      │於96年7 月27日13│            │  （97年度偵字第4263號│
│    │            │            │      │時許在桃園縣龜山│            │   卷第42至第44頁、第5│
│    │            │            │      │鄉○○○○○道路│            │   7至第58頁）        │
│    │            │            │      │旁查獲該車。    │            │2.內政部警政署刑事警察│
│    │            │            │      │                │            │  局鑑驗書            │
│    │            │            │      │                │            │  （上卷第38至第41頁）│
│    │            │            │      │                │            │3.被害人乙○○證述    │
│    │            │            │      │                │            │  (上卷第54至55頁)    │
│    │            │            │      │                │            │4.照片6張             │
│    │            │            │      │                │            │  (上卷第59至第61頁)  │
│    │            │            │      │                │            │5.被告庚○○自白      │
│    │            │            │      │                │            │  (1)警詢筆錄          │
│    │            │            │      │                │            │    (上卷第10至第11頁)│
│    │            │            │      │                │            │  (2)偵訊筆錄          │
│    │            │            │      │                │            │    (97 年偵字第1857號│
│    │            │            │      │                │            │    卷第5頁)          │
│    │            │            │      │                │            │6.贓物認領保管單      │
│    │            │            │      │                │            │  （上卷第56頁）      │
├──┼──────┼──────┼───┼────────┼──────┼───────────┤
│ ３ │96年8 月16日│臺北縣樹林市│辛○○│持自備鑰匙徒手竊│30,000 元   │1.桃園縣政府警察局龜山│
│    │6 時許      │三俊街81巷4 │      │取車牌號碼T2-648│            │  分局刑案現場勘察紀錄│
│    │            │號前        │      │8 號自小客車。嗣│            │  表                  │
│    │            │            │      │於96年8 月30日18│            │  （97年度偵字第4263號│
│    │            │            │      │時許在桃園縣龜山│            │   卷第42至第44頁、第 │
│    │            │            │      │鄉○○村○○○路│            │   81頁）             │
│    │            │            │      │190 號前查獲該車│            │2.內政部警政署刑事警察│
│    │            │            │      │。              │            │  局鑑驗書            │
│    │            │            │      │                │            │  （上卷第38至第41頁）│
│    │            │            │      │                │            │3.被害人辛○○警詢筆錄│
│    │            │            │      │                │            │   (上卷第76至77頁)   │
│    │            │            │      │                │            │4.照片6張             │
│    │            │            │      │                │            │  (上卷第86至88頁)    │
│    │            │            │      │                │            │5.被告庚○○自白      │
│    │            │            │      │                │            │  (1)警詢筆錄          │
│    │            │            │      │                │            │    (上 卷第12頁)     │
│    │            │            │      │                │            │  (2)偵訊筆錄          │
│    │            │            │      │                │            │    (97 年偵字第1857號│
│    │            │            │      │                │            │    卷第5 頁)         │
│    │            │            │      │                │            │6.贓物認領保管單      │
│    │            │            │      │                │            │  （97年度偵字第4263號│
│    │            │            │      │                │            │   卷第78頁）         │
│    │            │            │      │                │            │7.桃園縣政府警察局車輛│
│    │            │            │      │                │            │  尋獲電腦輸入單      │
│    │            │            │      │                │            │  (上卷第79頁)        │
├──┼──────┼──────┼───┼────────┼──────┼───────────┤
│ ４ │96年8 月21日│桃園縣八德市│甲○○│持自備鑰匙徒手竊│100,000 元  │1.桃園縣政府警察局龜山│
│    │7時許       │福國北街與國│      │取車牌號碼3P-850│            │  分局刑案現場勘察紀錄│
│    │            │豐路口      │      │9 號自小客車。嗣│            │  表                  │
│    │            │            │      │於96年8 月29日19│            │  （97年度偵字第4263號│
│    │            │            │      │時30分許在桃園縣│            │   卷第42至第44頁、第7│
│    │            │            │      │龜山鄉樂善村文化│            │   5頁）              │
│    │            │            │      │一路221 號旁查獲│            │2.內政部警政署刑事警察│
│    │            │            │      │該車。（該車業已│            │  局鑑驗書            │
│    │            │            │      │懸掛上編號5.被告│            │  （上卷第38至第41頁）│
│    │            │            │      │所竊得之車牌號碼│            │3.桃園縣政府警察局龜山│
│    │            │            │      │N3-9733 號2 面）│            │  分局現場勘察報告    │
│    │            │            │      │。              │            │  （上卷第70頁）      │
│    │            │            │      │                │            │4.被害人甲○○警詢筆錄│
│    │            │            │      │                │            │   (上卷第65至67頁)   │
│    │            │            │      │                │            │5.照片8張             │
│    │            │            │      │                │            │  (上卷第71至第74頁)  │
│    │            │            │      │                │            │6.被告庚○○自白      │
│    │            │            │      │                │            │  (1)警詢筆錄          │
│    │            │            │      │                │            │    (上卷第11頁)      │
│    │            │            │      │                │            │  (2)偵訊筆錄          │
│    │            │            │      │                │            │    (97 年偵字第1857號│
│    │            │            │      │                │            │    卷第5 頁)         │
│    │            │            │      │                │            │7.桃園縣政府警察局車輛│
│    │            │            │      │                │            │  尋獲電腦輸入單      │
│    │            │            │      │                │            │  (97 年度偵字第4263號│
│    │            │            │      │                │            │  卷第68頁)           │
│    │            │            │      │                │            │8.贓物認領保管單      │
│    │            │            │      │                │            │  (上卷第69頁)        │
│    │            │            │      │                │            │                      │
│    │            │            │      │                │            │                      │
├──┼──────┼──────┼───┼────────┼──────┼───────────┤
│ ５ │96年8 月23日│桃園縣龜山鄉│丙○○│徒手竊取車牌號碼│價值共計800 │1.被害人丙○○警詢筆錄│
│    │6時許       │幸美11街停車│      │N3-9733 號車牌2 │元          │   (97 年度偵字第4263 │
│    │            │場          │      │面。            │            │   號卷第103 、104 頁)│
│    │            │            │      │                │            │2.被告庚○○自白      │
│    │            │            │      │                │            │  (1)警詢筆錄          │
│    │            │            │      │                │            │    (上卷第11至12頁)  │
│    │            │            │      │                │            │  (2)偵訊筆錄          │
│    │            │            │      │                │            │    (97 年偵字第1857號│
│    │            │            │      │                │            │    卷第5、6 頁)      │
│    │            │            │      │                │            │3.贓物認領保管單      │
│    │            │            │      │                │            │  （97年度偵字第4263號│
│    │            │            │      │                │            │   卷第105 頁）       │
│    │            │            │      │                │            │                      │
│    │            │            │      │                │            │                      │
│    │            │            │      │                │            │                      │
├──┼──────┼──────┼───┼────────┼──────┼───────────┤
│ ６ │96年8 月28日│桃園縣龜山鄉│丁○○│與案外人蔡志民共│共計價值約  │1.桃園縣政府警察局龜山│
│    │21時許      │茶專路26號「│      │同攜帶庚○○所有│303,000元   │  分局刑案現場勘察紀錄│
│    │            │恆儀開發公司│      │客觀上對人之生命│            │  表                  │
│    │            │」          │      │、身體、安全構成│            │  （97年度偵字第4263號│
│    │            │            │      │威脅，足供兇器使│            │   卷第42至第44頁、第9│
│    │            │            │      │用之梅花扳手1 把│            │   6頁）              │
│    │            │            │      │，卸取恆儀開發公│            │2.內政部警政署刑事警察│
│    │            │            │      │司之鐵皮屋鐵皮上│            │  局鑑驗書            │
│    │            │            │      │之螺絲，再以雙手│            │ （ 上卷第38至第41頁、│
│    │            │            │      │扳開毀壞鐵片，以│            │  第93至第95頁）      │
│    │            │            │      │此方式踰越侵入後│            │3.被害人丁○○警詢筆錄│
│    │            │            │      │，竊取推高機1 部│            │   (上卷第89至90頁)   │
│    │            │            │      │、監視器鏡頭1 個│            │4.照片9張             │
│    │            │            │      │及現金新台幣    │            │  (上卷第98至100頁)   │
│    │            │            │      │1,000 元。      │            │5.被告庚○○自白      │
│    │            │            │      │                │            │  (1)警詢筆錄          │
│    │            │            │      │                │            │    (上卷第12至13頁)  │
│    │            │            │      │                │            │  (2)偵訊筆錄          │
│    │            │            │      │                │            │    (97 年偵字第1857號│
│    │            │            │      │                │            │    卷第6頁)          │
├──┼──────┼──────┼───┼────────┼──────┼───────────┤
│ ７ │96年9 月21日│臺北縣泰山鄉│己○○│與案外人蔡志民共│50,000元    │1.被害人己○○警詢筆錄│
│    │20時50分    │中港西路54號│      │同以上開方式竊取│            │   (97 年度偵字第4263 │
│    │            │            │      │電腦3 部、保險箱│            │   號卷第101 、102 頁)│
│    │            │            │      │1個 （內有存摺、│            │2.被告庚○○自白      │
│    │            │            │      │印章及電子儀器等│            │  (1)警詢筆錄          │
│    │            │            │      │物）與車牌號碼K4│            │    (上卷第15頁)      │
│    │            │            │      │-748 7號自小貨車│            │  (2)偵訊筆錄          │
│    │            │            │      │。嗣於96年9 月25│            │    (97 年偵字第1857號│
│    │            │            │      │日15時10分許在桃│            │    卷第6頁)          │
│    │            │            │      │園縣龜山鄉○○路│            │3.員警職務報告暨所附照│
│    │            │            │      │中央造幣廠旁查獲│            │  片                  │
│    │            │            │      │該車。          │            │ （本院卷第44至48頁） │
│    │            │            │      │                │            │                      │
└──┴──────┴──────┴───┴────────┴──────┴───────────┘
附錄本案所犯法條全文：
中華民國刑法第320條
（普通竊盜罪、竊佔罪）
意圖為自己或第三人不法之所有，而竊取他人之動產者，為竊盜
罪，處 5 年以下有期徒刑、拘役或 5 百元以下罰金。
意圖為自己或第三人不法之利益，而竊佔他人之不動產者，依前
項之規定處斷。
前二項之未遂犯罰之。
中華民國刑法第321條
（加重竊盜罪）
犯竊盜罪而有左列情形之一者，處 6 月以上、 5 年以下有期徒
刑：
一  於夜間侵入住宅或有人居住之建築物、船艦或隱匿其內而犯
    之者。
二  毀越門扇、牆垣或其他安全設備而犯之者。
三  攜帶兇器而犯之者。
四  結夥三人以上而犯之者。
五  乘火災、水災或其他災害之際而犯之者。
六  在車站或埠頭而犯之者。
前項之未遂犯罰之。


司法院資訊處製作；財團法人民間司法改革基金會備份。
